臺灣高等法院臺中分院刑事裁定　
110年度聲字第2090號
聲  請  人  臺灣高等檢察署臺中檢察分署檢察官     
受  刑  人  陳明展




上列聲請人因受刑人數罪併罰有二裁判以上，聲請定其應執行之
刑（聲請案號：110 年度執聲字第962 號），本院裁定如下：
    主  文
陳明展因犯如附表所示各罪所處之刑，應執行有期徒刑肆年陸月
。
    理  由
一、聲請意旨略以：受刑人陳明展因不能安全駕駛致交通危險等
    數罪，先後判決確定如附表所示，數罪中雖有刑法第50條第
    1 項但書所列情形，惟受刑人已請求檢察官聲請定應執行刑
    ，有臺灣苗栗地方檢察署民國110 年8 月2 日（聲請書誤載
    為110 年8 月3 日）訊問筆錄足稽，應依刑法第50條第2 項
    、第53條、第51條第5 款規定，定其應執行之刑，爰依刑事
    訴訟法第477 條第1 項聲請裁定等語。
二、裁判確定前犯數罪者，併合處罰之，但有刑法第50條第1 項
     但書之情形，經受刑人請求檢察官聲請定應執行刑者，依
    第51條規定定之；又數罪併罰，有二裁判以上者，依刑法第
    51條規定，定其應執行之刑；而數罪併罰，分別宣告其罪之
    刑，宣告多數有期徒刑者，於各刑中之最長期以上，各刑合
    併之刑期以下，定其刑期，但不得逾30年，刑法第50條、第
    53條、第51條第5 款分別定有明文。按數罪併罰之定應執行
    之刑，係出於刑罰經濟與責罰相當之考量，並非予以犯罪行
    為人或受刑人不當之利益，為一種特別的量刑過程，相較於
    刑法第57條所定科刑時應審酌之事項係對一般犯罪行為之裁
    量，為定應執行刑之宣告，乃對犯罪行為人本身及所犯各罪
    之總檢視，除應考量行為人所犯數罪反應出之人格特性，並
    應權衡審酌行為人之責任與整體刑法目的及相關刑事政策，
    在量刑權之法律拘束性原則下，依刑法第51條第5 款之規定
    ，採限制加重原則，以宣告各刑中之最長期為下限，各刑合
    併之刑期為上限，但最長不得逾30年，資為量刑自由裁量權
    之外部性界限，並應受法秩序理念規範之比例原則、平等原
    則、責罰相當原則、重複評價禁止原則等自由裁量權之內部
    抽象價值要求界限之支配，以使輕重得宜，罰當其責，俾符
    合法律授與裁量權之目的，以區別數罪併罰與單純數罪之不
    同，兼顧刑罰衡平原則（最高法院100 年度台抗字第440
　　號裁定意旨參照）。又酌定執行刑，審酌各罪間關係時，宜
    綜合考量數罪侵害法益之異同、對侵害法益之加重效應及時
    間、空間之密接程度，各罪間之獨立程度較高者，宜酌定較
    高之執行刑，但仍宜注意維持輕重罪間刑罰體系之平衡。行
    為人所犯數罪係侵害不可替代性或不可回復性之個人法益者
    ，宜酌定較高之執行刑。107 年8 月7 日司法院院台廳刑
　　一字第1070021860號函訂定並自即日生效之「刑事案件量刑
    及定執行刑參考要點」第24、25點規定可供參考。再者，刑
    事訴訟法第370 條第2 項、第3 項，已針對第二審上訴案件
    之定應執行之刑，明定有不利益變更禁止原則之適用。而分
    屬不同案件之數罪併罰，倘數裁判宣告數罪之刑，曾經分別
    定其執行刑，其後再依數罪併罰規定合併定其應執行刑，或
    一裁判宣告數罪之刑，曾經定其執行刑，再與其他裁判宣告
    之刑定其執行刑時，法理上均應同受此原則之拘束。亦即，
    上述另定之執行刑，其裁量所定之刑期，不得較重於原定執
    行刑之總和或原定執行刑加計宣告刑之總和。
三、經查，受刑人所犯如附表所示不能安全駕駛致交通危險等數
    罪，各處如附表所示之刑，均經確定在案；其中附表編號1 
    至3 所示各罪（共3 罪），曾經臺灣苗栗地方法院以107 年
    度易字第328 號判決判處罪刑，定應執行刑有期徒刑6 月（
    得易科罰金）確定，有各該判決書及臺灣高等法院被告前案
    紀錄表在卷可稽。而受刑人所犯如附表編號1 至3 所示之罪
    ，為得易科罰金、得易服社會勞動之罪，所犯如附表編號4 
    所示之罪，為不得易科罰金、不得易服社會勞動之罪，然受
    刑人就如附表所示各罪已請求檢察官聲請定應執行刑，有臺
    灣苗栗地方檢察署110 年8 月2 日訊問筆錄在卷可稽，依刑
    法第50條第2 項規定，本件檢察官聲請定應執行刑之程序合
    法。爰審酌受刑人所犯如附表所示各罪之犯罪態樣不同（不
    能安全駕駛1次、侮辱公務員及妨害公務各1 次、不能安全
    駕駛致人於死1次）、犯罪時間有所間隔（附表編號1 至3 
    均係107 年3 月14 日所犯、附表編號4 係107 年7 月間所
    犯）、所侵害者各為國家、社會法益，以及重疊侵害不可代
    替、不可回復之個人生命法益，且參諸各罪依其犯罪情節所
    量定之刑、曾定應執行刑所形成之刑期上限，及前揭所述之
    比例原則、責罰相當原則等自由裁量權之內部性界限等情，
    合併定其應執行之刑如主文所示。又受刑人所犯如附表編號
    1 至3 所示之罪，雖已執行完畢，有上開前案紀錄表可稽，
    惟此乃檢察官於指揮執行時應予扣除已執行刑期之問題，與
    得否再裁定定其應執行之刑無涉，附此敘明
四、據上論斷，應依刑事訴訟法第477 條第1 項，刑法第50條第
    2 項、第53條、第51條第5 款，裁定如主文。　　
中　　華　　民　　國　　110 　年　　8 　　月　　25　　日
            刑事第十庭     審判長法　官   陳  宏  卿
                                 法　官   簡  芳  潔
                                 法　官   林  美  玲
以上正本證明與原本無異。
如不服本裁定，應於收受送達後5日內向本院提出抗告書狀（須
附繕本）。因疫情而遲誤不變期間，得向法院聲請回復原狀。
                                 書記官   卓  佳  儀
　　　　　　　　　　　　　　　　 
中　　華　　民　　國　　110 　年　　8 　　月　　25　　日
 
附表：受刑人陳明展定應執行刑案件一覽表　　　
編      號  1 2 3 罪      名  不能安全駕駛致交通危險罪 侮辱公務員罪 妨害公務罪 宣  告  刑  有期徒刑3月 有期徒刑2月 有期徒刑3月 犯 罪 日 期  107年3月14日 107年3月14日 107年3月14日 偵 查 機 關 年 度 案 號  苗栗地檢107年度偵字第1561號 苗栗地檢107年度偵字第1561號 苗栗地檢107年度偵字第1561號  最後 事實審 法  院 苗栗地院 苗栗地院 苗栗地院  案  號 107年度易字第328號 107年度易字第328號 107年度易字第328號  判  決 日  期 107年9月13日 107年9月13日 107年9月13日  確定 判決 法  院 苗栗地院 苗栗地院 苗栗地院  案  號 107年度易字第328號 107年度易字第328號 107年度易字第328號  判決確定日期 107年9月13日 107年9月13日 107年9月13日 是否為得易科罰金、易服社會勞動之案件  得易科罰金 得易服社會勞動 得易科罰金 得易服社會勞動 得易科罰金 得易服社會勞動 備       註  苗栗地檢107年度執字第4482號 苗栗地檢107年度執字第4482號 苗栗地檢107年度執字第4482號   編號1-3曾定應執行有期徒刑6 月（已執行完畢）   
編      號  4 本欄空白 本欄空白 罪      名  不能安全駕駛致人於死罪   宣  告  刑  有期徒刑4年2月   犯 罪 日 期  107年7月17日   偵 查 機 關 年 度 案 號  苗栗地檢107年度調偵字第302、303號    最後 事實審 法  院 中高分院    案  號 108年度交上訴字第2403號    判  決 日  期 109年1月2日    確定 判決 法  院 最高法院    案  號 109年度台上字第5157號    判決確定日期 109年12月2日   是否為得易科罰金、易服社會勞動之案件  不得易科罰金 不得易服社會勞動     備       註  苗栗地檢109年度執字第3870號